【裁判字號】    89,易,2545
【裁判日期】    891109
【裁判案由】    傷害等
【裁判全文】
臺灣臺南地方法院刑事判決                        八十九年度易字第二五四五號
    公  訴  人  台灣台南地方法院檢察署檢察官
    被      告  乙○○
                丙○○
                甲○○
右列被告因傷害案件，經檢察官提起公訴（八十九年度偵字第九五七○號），本院判
決如左：
    主  文
乙○○傷害人之身體，處拘役肆拾日，如易科罰金，以參佰元折算壹日；又以加害生
命、身體之事，恐嚇他人致生危害於安全，處拘役伍拾日，如易科罰金以參佰元折算
壹日。應執行拘役捌拾伍日，如易科罰金，以參佰元折算壹日。
丙○○共同傷害人之身體，處拘役肆拾日，如易科罰金，均以參佰元折算壹日。
甲○○共同傷害人之身體，累犯，處拘役伍拾日，如易科罰金，以參佰元折算壹日。
    事  實
一、甲○○有多次竊盜前科，最近一次因竊盜罪，於民國八十六年十二月十九日，經
    台灣高雄地方法院判處有期徒刑一年二月確定，甫於八十七年十月三日執行完畢
    。於八十九年八月一日下午六時許，甲○○與其母丙○○因工資問題，至台南縣
    新化鎮唪口里唪口一六三之八號其表哥乙○○之住處向乙○○索討工資，雙方一
    言不合，甲○○、丙○○共同基於傷害人身體之犯意聯絡及乙○○亦基於傷害人
    身體之犯意，雙方徒手互毆，致丙○○受有右上臂瘀傷及下額部腫脹之傷害；乙○○受有左臉頰部擦傷、左肩部瘀青及左耳後擦傷之傷害。乙○○於丙○○欲離
    去時復另基於恐嚇危害其生命、身體安全之犯意，向丙○○稱：「妳敢去驗傷，
    敢去報案嗎？三天以後我會帶一些人去台中跟妳好好算帳，妳給我小心一點。」
    致丙○○心生畏懼。
二、案經丙○○、乙○○分別訴由台南縣警察局新化分局報請台灣台南地方法院檢察
    署檢察官偵查起訴。
    理  由
一、訊據被告甲○○、丙○○、乙○○均矢口否認有右揭犯罪事實，被告甲○○辯稱
    ：「我沒有打乙○○，是要去拉開乙○○，因他打我母親把我母親壓在地上。」
    ；被告丙○○辯稱：「我去向乙○○要工錢，他出手打我，只有乙○○打我。」
    ；被告乙○○則辯稱：「我沒有出手打他（指丙○○）」、「我沒有恐嚇他（指
    丙○○），我的意思是找營造廠的人去跟他談工錢之事。」云云。經查，本件被
    告乙○○、丙○○及被告甲○○之傷害及恐嚇犯行，業據其等相互指訴歷歷，復
    有診斷證明書二紙附卷可證。又被告之母許廖秀菊雖證稱是丙○○動手打乙○○
    胸前，乙○○用手抵擋云云，惟據此可知乙○○、丙○○均確有動手，其辯稱沒
    有出手云云，並不可採。再證人李穆碧英結證稱有看見甲○○勒住乙○○的脖子
    等語，亦足徵被告甲○○所辯只是拉開乙○○云云，亦不足採。另被告乙○○辯
    稱伊是說要叫營造廠的人去解釋云云，被告在遭毆打後如仍會和顏悅色說要找營
    造廠去解釋，則雙方焉會起衝突？被告乙○○所辯顯與常情有悖，難予採信。綜
    上所述，被告等人所辯無非畏罪卸責之詞，均不足採信。本件事證已臻明確，被
    告三人犯行均堪予認定，應依法論科。
二、核被告甲○○及丙○○所為，均係犯刑法第二百七十七條第一項之傷害罪；被告
    乙○○所為，係犯刑法第二百七十七條第一項之傷害罪、第三百零五條之恐嚇危
    害安全罪。被告丙○○及甲○○二人就上開傷害犯行間，有犯意聯絡及行為分擔
    ，均為共同正犯。而被告乙○○所犯上開二罪間，犯意各別，行為互殊，應分論
    併罰。被告甲○○有多次竊盜前科，最近一次因竊盜罪，於八十六年十二月十九
    日，經台灣高雄地方法院判處有期徒刑一年二月確定，甫於八十七年十月三日執
    行完畢，台灣台南地方法院檢察署刑案資料查註紀錄表、台灣高等法院被告全國
    前案紀錄表各乙紙在卷可稽，其於五年以內再犯本件有期徒刑以上之罪，為累犯
    ，應依刑法第四十七條規定加重其刑。爰分別審酌被告之品行、犯罪之動機、目
    的、手段、犯罪時所受之刺激、被害人所受傷害程度、所生危害及被告犯罪後之
    態度等一切情狀，各量處如主文所示之刑，並均諭知易科罰金之折算標準，被告
    乙○○部分並定其應執行刑。
三、據上論斷，應依刑事訴訟法第二百九十九條第一項前段，刑法第二十八條、第二
    百七十七條第一項、第三百零五條、第四十一條、第五十一條第六款，罰金罰鍰
    提高標準條例第一條前段、第二條，判決如主文。
本案經檢察官柯怡伶到庭執行職務。
中    華    民    國      八十九      年      十一      月      九      日
                                      臺灣臺南地方法院刑事第一庭
              法  官  彭  喜  有
右正本證明與原本無異
如不服本判決，應於送達後十日內，向本院提出上訴狀。
                                          書記官  楊  育  民
中    華    民    國      八十九      年      十一      月      九      日
附錄本案論罪科刑法條全文
刑法第二百七十七條第一項：
  傷害人之身體或健康者，處三年以下有期徒刑、拘役或一仟元以下罰金。
刑法第三百零五條：
  以加害生命、身體、自由、名譽、財產之事恐嚇他人致生危害於安全者，處二年以
  下有期徒刑、拘役或三百元以下罰金。


司法院資訊處製作；財團法人民間司法改革基金會備份。
